# 求助陈版，新审计准则下的专项审计报告

提问人：铭艾会 时间：2018-01-30 15:40:38
陈版， 2018 年已开始执行新审计准则，审计报告中管理层的责任、注册会计师的责任较旧准则都发生了变化，更全面了。专项审计报告应该也相应进行改变吧，我没找到具体哪个准则可以指导专项审计报告，请指教

回答人：chenyiwei
本次审计报告系列准则修订没有涉及到《中国注册会计师审计准则第 1601 号——对按照特殊目的编制基础编制的财务报表审计的特殊考虑》准则（列在后期将修订的计划中），因此我们得到的信息是，目前出具特殊编制基础的报告，可以仍然使用以前的报告格式，无需按照新报告准则修订。